【裁判字號】    92,訴緝,157
【裁判日期】    920919
【裁判案由】    毒品危害防制條例
【裁判全文】
臺灣板橋地方法院刑事判決                        九十二年度訴緝字第一五七號
    公  訴  人  臺灣板橋地方法院檢察署檢察官
    被      告  甲○○
右列被告因違反毒品危害防制條例案件，經檢察官提起公訴（九十一年度毒偵字第一
五０六號），本院判決如左：
    主  文
甲○○連續施用第一級毒品，累犯，處有期徒刑玖月。
扣案之第一級毒品海洛因貳包（淨重壹點玖肆公克），沒收銷燬之；扣案之未使用之
針筒壹支，沒收。
    事  實
一、甲○○曾於民國八十三年間，因違反麻醉藥品管理條例案件及違反肅清煙毒條例
    案件，經臺灣臺北地方法院分別判處有期徒刑柒月、年貳月確定，嗣經定應執
    行刑有期徒刑年陸月確定，八十六年十月十二日縮刑執行完畢。甲○○並曾因
    違反毒品危害防制條例案件，經臺灣板橋地方法院檢察署檢察官依毒品危害防制
    條例規定提出聲請，本院以八十八年度毒聲字第一二０號裁定送勒戒處所觀察、
    勒戒，經勒戒結果，被判定有繼續施用毒品傾向，經本院依同署檢察官之聲請，
    以八十八年度毒聲字第四六二號裁定，令入戒治處所施以強制戒治壹年確定，執
    行戒治滿三個月後，戒治所認已無繼續戒治之必要，經本院以八十八年度毒聲字
    第三二七四號裁定停止戒治並付保護管束，嗣保護管束期間於八十九年一月二十
    五日屆滿未經撤銷，視為強制戒治期滿，經同署檢察官於八十九年三月二十三日
    以八十九年度戒毒偵字第一七八號不起訴處分確定。
二、甲○○猶不知悛悔，於受上開不起訴處分之五年內，明知毒品海洛因屬毒品危害
    防制條例規定禁止持有、施用之第一級毒品（下簡稱：海洛因），竟基於施用海
    洛因之概括犯意，自九十一年三月某日起，迄同年四月十六日十九時許止，在臺
    北縣永和市○○路三一巷二弄七號一樓之居處，以將海洛因混入內有液體之針筒
    再注射於鼠蹊部血管之方式，連續施用海洛因多次。
三、嗣於九十一年四月十六日十九時十分許，因違反毒品危害防制條例案件，經警持
    本院法官簽發之搜索票，至其上開居處搜索扣得甲○○所有之海洛因粉末二包（
    驗後餘淨重一點九四公克），及同屬甲○○所有預備供其施用海洛因用之未使用
    過針筒一支，並於同日二十時四十分許之警詢中，經警徵得甲○○同意採取其尿
    液，經送鑑定結果，證實呈嗎啡陽性反應。檢察官根據尿液鑑定結果，以甲○○
    有施用海洛因之犯行，且係於上開不起訴處分後五年內再犯，依毒品危害防制條
    例之規定，向本院提出聲請，經本院於九十一年九月四日以九十一年度毒聲字第
    二八五五號裁定，裁定甲○○令入戒治處所施以強制戒治壹年確定。
四、案經臺北市政府警察局中山分局移送臺灣板橋地方法院檢察署檢察官偵查起訴。
    理  由
一、訊據被告甲○○對於其右揭施用海洛因之事實，坦承不諱，而被告於九十一年四
    月十六日二十時四十分許之警詢中，經警徵得被告同意採取之尿液，經本院送國
    防部憲兵司令部刑事鑑識中心以酵素免疫分析法、液相萃取前處理法、氣相層析
    質譜分析法鑑驗結果，確呈嗎啡陽性反應之事實，有該中心九十二年三月十四日
    （92）宇鑑字第０三四一二號鑑驗通知書一份附卷足憑，並有扣案之海洛因粉末
    二包（驗後餘淨重一點九四公克）、尚未使用之注射針筒一支可資佐證。又本案
    扣得之二包粉末，經送鑑定結果，確含海洛因成份之事實，亦有法務部調查局九
    十一年五月十七日調科壹字第０六０００六一六０號鑑定通知書一份在卷可考。
    再參以由於海洛因於人體內會代謝成嗎啡，因此涉嫌海洛因之吸食者係檢驗其尿
    液中之嗎啡反應等情，為本院職務上已知之事實，且被告亦供認其施用者為海洛
    因，扣案粉末亦被證實含海洛因成份，則被告施用者為海洛因之事實，應堪認定
    。本件事證明確，被告施用毒品海洛因犯行，均洵堪認定。
二、按海洛因屬於毒品危害防制條例第二條第二項第一款規定之第一級毒品。核被告
    施用海洛因之行為，均係犯毒品危害防制條例第十條第一項之施用第一級毒品罪
    。被告先後多次施用海洛因犯行，時間緊接，手法雷同，觸犯犯罪構成要件相同
    之罪名，顯係基於概括犯意反覆實施，為連續犯，依刑法連續犯之規定論以一罪
    。被告施用海洛因時之持有海洛因行為，為高度之施用行為所吸收，不另論罪。
    公訴人起訴事實雖僅論及被告於九十一年四月十六日二十時四十分許往前回溯二
    十四小時內某時點之施用海洛因一次犯行，惟被告其餘施用海洛因犯行，與原起
    訴之被告該次施用海洛因行為，既有連續犯之裁判上一罪關係，為起訴效力所及
    ，本院自應一併審判。查被告曾於八十三年間，因違反麻醉藥品管理條例案件及
    違反肅清煙毒條例案件，經本院分別判處有期徒刑柒月、年貳月確定，嗣經定
    應執行刑有期徒刑年陸月確定，八十六年十月十二日縮刑執行完畢，有臺灣高
    等法院檢察署刑案紀錄簡覆表、臺灣高等法院被告全國前案紀錄表、臺灣板橋地
    方法院檢察署刑案資料查註紀錄表各一份在卷可考，五年以內再犯有期徒刑以上
    之本罪，為累犯，依刑法累犯之規定，加重其刑。茲審酌被告有施用毒品犯罪之
    前科，且曾因施用毒品案件，經送勒戒處所觀察、勒戒，經勒戒結果，因有繼續
    施用毒品傾向，經送戒治，嗣戒治執行完畢，而經檢察官為不起訴處分確定，詳
    如事實欄一所載，有卷附之臺灣板橋地方法院檢察署八十九年度戒毒偵字第一七
    八號不起訴處分書、臺灣板橋地方法院檢察署全國施用毒品案件紀錄表、上引之
    刑案紀錄簡覆表、前案紀錄表各一份在卷可憑，其猶不知悛悔，再為本案犯罪，
    被告本件犯罪屬自損犯性質，其目前正接受強制戒治之治療處分等一切情狀，量
    處如主文所示之刑。
三、扣案之被告所有之海洛因二包（驗後餘淨重一點九四公克），依毒品危害防制條
    例第十八條第一項前段規定，宣告沒收銷燬之。扣案之尚未使用之針筒一支，屬
    被告所有且預備供其施用海洛因之用（因可為其他用途使用，尚非屬專供施用毒
    品之器具），為被告自承在卷，依刑法第三十八條第一項第二款之規定，宣告沒
    收。
據上論斷，應依刑事訴訟法第二百九十九條第一項前段，毒品危害防制條例第十條第
一項、第十八條第一項前段，刑法第十一條前段、第五十六條、第四十七條、第三十
八條第一項第二款，判決如主文。
本案經檢察官王正皓到庭執行職務。
中        華        民        國      九十二    年    九    月  十九    日
                                        臺灣板橋地方法院刑事第四庭
                                          法  官    王復生
右正本證明與原本無異。
如不服本判決，應於判決送達後十日內向本院提出上訴狀 (應附繕本) ，上訴於
臺灣高等法院。
                                          書記官    黃美雲
中      華      民      國      九十二      年    九    月  十九    日
附錄本案論罪科刑法條全文
毒品危害防制條例第十條：
施用第一級毒品者，處六月以上五年以下有期徒刑。
施用第二級毒品者，處三年以下有期徒刑。


司法院資訊處製作；財團法人民間司法改革基金會備份。
